【裁判字號】    95,訴,2738
【裁判日期】    950925
【裁判案由】    毒品危害防制條例
【裁判全文】
臺灣高雄地方法院刑事判決              95年度訴字第2738號
公  訴  人  臺灣高雄地方法院檢察署檢察官
被      告  甲○○
上列被告因毒品危害防制條例案件，經檢察官提起公訴（95年度
毒偵字第5325號），本院適用簡式審判程序，判決如下：
    主  文
甲○○施用第一級毒品，處有期徒刑拾月，扣案海洛因壹包（淨
重零點肆參公克，含海洛因包裝袋壹只）沒收銷燬之。又施用第
二級毒品，處有期徒刑陸月。應執行有期徒刑壹年貳月，扣案海
洛因壹包（淨重零點肆參公克，含海洛因包裝袋壹只）沒收銷燬
之。
    事  實
一、甲○○前於民國92年間因施用毒品案件，經本院以92年度毒
    聲字第2709號裁定令入戒治處所強制戒治，而於93年4 月29
    日執行完畢釋放，經臺灣高雄地方法院檢察署檢察官於93年
    5 月5 日以93年度戒毒偵字第350 號為不起訴處分確定。嗣
    復於95年間因施用第一級與第二級毒品案件，經本院於95年
    4 月26日以95年度訴字第879 號分別判處有期徒刑7 月、3
    月，應執行有期徒刑9 月確定在案（尚未執行）。詎甲○○
    猶不知戒絕悔改，仍基於施用第一級毒品海洛因之犯意，於
    95年6 月16日上午11時許，在高雄縣岡山鎮中山公園內，將
    海洛因以針筒注射之方式，施用海洛因1 次。復另行基於施
    用第二級毒品甲基安非他命之犯意，於同日中午12時許，在
    高雄縣永安鄉○○路93號2 樓之住處，施用甲基安非他命1
    次。嗣於95年6 月16日中午12時15分，在高雄縣永安鄉○○
    路太子廟前，因形跡可疑為警攔檢盤查，當場自其身上扣得
    海洛因1 包（淨重0.43公克及海洛因含包裝袋1 只）。
二、案經高雄縣政府警察局岡山分局報告台灣高雄地方法院檢察
    署檢察官偵查起訴。
    理  由
一、上揭犯罪事實，業據被告甲○○於本院審理中坦承不諱。而
    被告於95年6 月16日為警查獲採尿送驗結果，呈甲基安非他
    命、嗎啡陽性反應，此有台灣檢驗科技股份有限公司95年6
    月28日報告編號KＺ000000000000號濫用藥物尿液檢驗報告1
    紙附卷可參（參見偵卷第20頁），足認被告上開自白與事實
    相符。此外，被告為警查獲時所扣得之白色粉末，經法務部
    調查局鑑驗結果，確為海洛因成分（淨重0.43公克及海洛因
    包裝袋1 只），此有該局95年7 月13日調科壹字第22002372
    1 號鑑定通知書一份在卷可稽，其施用第1 、2 級毒品之犯
    行，已堪認定。再查，被告於92年間因施用毒品案件，經本
    院以92年度毒聲字第2709號裁定令入戒治處所強制戒治，而
    於93年4 月29日戒治期滿，經台灣高雄地方法院檢察署檢察
    官於93年5 月5 日以93年度戒毒偵字第350 號不起訴處分確
    定；有本院被告院內索引卡紀錄表、臺灣高等法院被告全國
    前案紀錄表、臺灣高雄地方法院檢察署刑案資料查註紀錄表
    各1 份在卷可稽，被告於強制戒治執行完畢釋放後5 年內犯
    施用第一、二級毒品犯行，事證明確，應依法予以論罪科刑
    。
三、核被告所為，係犯毒品危害防制條例第10條第1 項施用第一
    級毒品罪及同條第2 項施用第二級毒品罪。至於被告持有第
    一級、第二級毒品犯行，分別進而施用，其持有毒品之低度
    行為均應被施用之高度行為所吸收，故均不另論其持有毒品
    罪。再者被告所犯施用第一級毒品及施用第二級毒品罪二罪
    之間，犯意各別，行為互殊，應予分論併罰。而修正後刑法
    第2 條第1 項規定：「行為後法律有變更者，適用行為時之
    法律。但行為後之法律有利於行為人者，適用最有利於行為
    人之法律」。被告行為後，刑法第51條業於民國94年1 月7
    日修正公布，並於95年7 月1 日施行，修正前刑法第51條規
    定：「數罪併罰，分別宣告其罪之刑，依左列各款定其應執
    行者：」其中第5 款規定：「宣告多數有期徒刑者，於各刑
    中之最長期以上，各刑合併之刑期以下，定其刑期。但不得
    逾二十年。」修正後刑法第51條第5 款規定：「宣告多數有
    期徒刑者，於各刑中之最長期以上，各刑合併之刑期以下，
    定其刑期。但不得逾三十年。」比較結果，修正後刑法並非
    較有利於行為人，依刑法第2 條第1 項前段之規定，仍應依
    修正前刑法第51條第5 款之規定，定其應執行之刑。爰審酌
    被告前因施用毒品案件，經觀察勒戒、強制戒治、且判處徒
    刑確定後，竟再繼續施用毒品，顯見意志不堅，惟其犯罪後
    坦承犯行，且其施用毒品之犯行，性質上乃屬對自我身心健
    康之自戕行為，其行為本身對社會所造成之危害並非直接、
    巨大，以及其犯罪動機、目的、手段及所生危害等一切情事
    ，分別量處如主文所示之刑，並定其應執行之刑，以資懲儆
    。扣案之海洛因1 包（淨重0.43公克及含海洛因難以析離之
    包裝袋1 只），經鑑驗結果，確為海洛因成分，已如前述，
    應依毒品危害防制條例第18條第1 項前段之規定，沒收銷燬
    之。
據上論斷，應依刑事訴訟法第299 條第1 項前段、第273 條之1
第1 項，毒品危害防制條例第10條第1 項、第2 項、第18條第1
項前段，刑法第2 條第1 項前段、第11條、修正前刑法第51 條
第5 款，判決如主文。
本案經檢察官乙○○到庭執行職務。
中    華    民    國    95    年    9     月    25    日
                  刑事第十三庭  法  官  葉啟洲
以上正本證明與原本無異。
如不服本判決，應於收受送達後10日內向本院提出上訴書狀。
中    華    民    國    95    年    9     月    25    日
                                書記官  蔡語珊
附錄本件論罪法條全文：
毒品危害防制條例第10條
施用第一級毒品者，處6 月以上5 年以下有期徒刑。
施用第二級毒品者，處 3 年以下有期徒刑。


司法院資訊處製作；財團法人民間司法改革基金會備份。
